【裁判字號】    91,易,675
【裁判日期】    920319
【裁判案由】    傷害
【裁判全文】
台灣苗栗地方法院刑事判決                          九十一年度易字第六七五號
    公  訴  人  臺灣苗栗地方法院檢察署檢察官
    被      告  乙○○
    選任辯護人  林思銘律師
右列被告因傷害案件，經檢察官聲請簡易判決處刑（九十一年度偵字第三九一四號）
，本院改用通常程序審理，判決如左：
    主  文
乙○○傷害人之身體，處拘役拾日，如易科罰金以參佰元折算壹日。
    事  實
一、乙○○無不良素行，與丁○○為兄弟關係，甲○○（大陸地區人民）則為丁○○
    之妻，均同住於苗栗縣南庄鄉南江村二鄰東江二十七號。民國九十一年二月二十
    三日夜間十九時許，甲○○懷有身孕之際，丁○○與甲○○二人在前開住處之廚
    房內，因細故發生爭吵，甲○○因氣急欲摔廚房之椅子，為丁○○由後抱住卻仍
    激動不已。乙○○在屋內某處，聽聞丁○○與甲○○吵架，隨即亦至廚房內，見
    狀竟基於傷害甲○○身體之犯意，徒手毆打甲○○頭、胸等處，致甲○○受有胸
    部瘀傷約一ｘ一公分、左眼下瘀傷約四點五ｘ二點五公分、左上臂瘀傷一點五ｘ
    一公分、右前臂三處瘀傷各約零點二ｘ零點二公分、零點三ｘ零點二公分、一ｘ
    零點二公分、右膝部瘀傷二ｘ二點五公分等身體上多處之傷害。
二、案經甲○○訴由台灣苗栗地方法院檢察署檢察官偵查起訴。
    理  由
一、訊據被告乙○○矢口否認右開犯行，辯稱：伊係幫丁○○拉告訴人甲○○，伊並
    無毆打告訴人云云，惟查，右揭犯罪事實業據告訴人甲○○指訴明確，核與証人
    丁○○供証情節相符，並有行政院衛生署新竹醫院診斷證明書一紙附卷可稽，且
    被告亦自承以手拉告訴人乙節，互核與告訴人所受之上開右前臂三處瘀傷各約零
    點二ｘ零點二公分、零點三ｘ零點二公分、一ｘ零點二公分之傷害相符，是告訴
    人甲○○上開指述應屬可信，又証人丙○○、戊○○雖於本院均証稱：不知且未
    曾聽聞被告毆打告訴人之情，惟証人丙○○、戊○○均非於事發時在場之証人，
    其証言亦難採為有利於被告之認定，被告傷害犯行應堪認定，其空言否認犯行尚
    不足採，事証明確，被告犯行洵堪認定。
二、核被告乙○○所為，係同刑法第二百七十七條第一項之傷害罪。爰審酌被告之犯
    罪動機、智識程度及被告犯後否認等一切情狀，量處如主文所示之刑，並依法諭
    知易科罰金之折算標準。
三、據上論斷，應依刑事訴訟法第四百五十二條、第二百九十九條第一項前段，刑法
    第二百七十七條第一項、第四十一條第一項前段、罰金罰鍰提高標準條例第一條
    前段、第二條，判決如主文。
本案經檢察官呂曾達到庭執行職務。
中      華      民      國    九十二    年      三      月     十九     日
                                  臺灣苗栗地方法院刑事庭
                                      法  官  姚  銘  鴻
右正本證明與原本無異。
如不服本判決，應於判決送達後十日內向本院提出上訴狀( 應附繕本 )。
                                      書記官  劉  秋  雯
中      華      民      國     九十二     年     三     月     十九     日
附錄本判決論罪科刑法條：
刑法第二百七十七條：
傷害人之身體健康者，處三年以下有期徒刑、拘役或一千元以下罰金。
犯前項之罪因而致人於死者，處無期徒刑或七年以上有期徒刑，致重傷者，處三年以
上十年以下有期徒刑。


司法院資訊處製作；財團法人民間司法改革基金會備份。
